【裁判字號】    89,交易,390
【裁判日期】    891006
【裁判案由】    公共危險等
【裁判全文】
臺灣板橋地方法院刑事判決                        八十九年度交易字第三九號
    公  訴  人  臺灣板橋地方法院檢察署檢察官
    被      告  乙○○
右列被告因公共危險等案件，經檢察官提起公訴（八十八年度偵字第一一九二五號）
，本院判決如左：
    主  文
乙○○被訴過失傷害部分公訴不受理；其餘被訴部分無罪。
    理  由
壹、不受理部分：
一、公訴意旨略以：被告乙○○於民國八十九年五月七日間，在臺北縣三重市○○路
    ○段四００巷一九號三樓住所飲用酒類，至同年月八日十一時五十分許，仍無法
    安全駕駛程度，竟仍執意駕駛車牌號碼ＸＮ｜六六七三號自小客車，由三峽鎮往
    鶯歌方向，行駛在復興路上接近中山路交岔路口時，駕駛人應注意車前狀況，並
    隨時採取必要安全措施，及市區道路，時速不得超過四十公里，且依當時情形並
    非不能注意情事，竟疏未注意車前狀況，於前方紅燈時仍以高達六十公里時速前
    進，致煞車不及，撞擊已停等在前由丙○○所駕駛之車牌號碼Ｑ二｜六三四九號
    小貨車，再推擠至已停等在最前方由甲○○所駕駛之車牌號碼ＦＢ｜七一八三號
    自小客車，致丙○○受有右膝撕裂傷約七公分長、併部分肌肉斷裂之傷害云云，
    因認被告乙○○涉有過失傷害罪嫌。
二、按告訴乃論之罪，告訴人於第一審辯論終結前得撤回其告訴，又告訴經撤回者，
    應諭知不受理之判決，刑事訴訟法第二百三十八條第一項、第三百零三條第三款
    定有明文。查告訴人丙○○告訴被告乙○○過失傷害案件，起訴書認被告係觸犯
    刑法第二百八十四條第一項前段之罪，依同法第二百八十七條前段之規定，須告
    訴乃論。茲告訴人丙○○於八十九年九月二十二日審判時當庭撤回告訴，已記明
    筆錄在卷，揆諸首開說明，其被訴過失傷害部分自應為不受理之判決。
貳、無罪部分：
一、公訴意旨略以：被告乙○○於八十九年五月七日間，在臺北縣三重市○○路○段
    四００巷一九號三樓住所飲用酒類，至同年月八日十一時五十分許，仍無法安全
    駕駛程度，竟仍執意駕駛車牌號碼ＸＮ｜六六七三號自小客車，由三峽鎮往鶯歌
    方向，行駛在復興路上接近中山路交岔路口時，於首揭時地肇事云云，因認被告
    另犯刑法第一百八十五條之三之公共危險罪嫌。
二、按犯罪事實應依證據認定之，無證據不得推定其犯罪事實；又不能證明被告犯罪
    者，應諭知無罪之判決，刑事訴訟法第一百五十四條、第三百零一條第一項分別
    定有明文。公訴人認被告涉有上開罪嫌，無非係以被告酒後吐氣所含酒精成分已
    達每公升零點三一毫克，且車禍肇事為主要論據。
三、訊據被告乙○○雖坦承酒後駕車之事實，惟否認有危險駕駛之犯行，辯稱：伊於
    八十九年五月七日晚上九時多在臺北縣板橋市家中喝玉山高粱酒半瓶，至隔日上
    午十一時五十分許，我開ＸＮ─六六七三號自小客車途經臺北縣三峽鎮○○路有
    三峽往鶯歌方向行駛，在接近與中山路交岔路口時，時速大約六十公里，因為綠
    燈轉為紅燈，第一輛由甲○○所駕駛車子ＦＢ─七一八三號緊急煞車，丙○○駕
    駛第二輛車子Ｑ二─六三四九號車子跟著煞車，伊所駕駛ＸＮ─六六七三號車子
    跟著煞車，因為車速過快，而且沒有保持安全距離，所以先撞到第二輛車子，第
    二輛車子再行撞到第一輛車子，導致丙○○受傷，當時伊腦筋很清楚，並沒有酒
    醉等語。按刑法第一百八十五條之三規定所謂「不能安全駕駛」，係抽象危險犯
    ，雖不以發生具體危險為必要，對於吐氣已達每公升０．五五毫克（０．五五Ｍ
    Ｇ／Ｌ）以上，肇事率為一般正常人之十倍，認為已達不能安全駕車之標準，業
    經法務部八十八年五月十八日法八八檢字第００一六六九號函告週知。經查被告
    車禍發生後經警測得其酒精濃度為每公升０˙三一毫克，有測試單一紙附卷可稽
    ，未達酒精濃度為每公升０．五五毫克，且警員丁○○證述當時被告撞車情形如
    被告所言，他當時講話狀況如現在一樣，沒有酒醉的樣子等情。足見，被告並未
    因飲酒而影響判斷力、反應力，而被告之所以會撞擊Ｑ二─六三四九號車子，確
    係因其車速過快，而且沒有保持安全距離，所以先撞到第二輛車子，第二輛車子
    再行撞到第一輛車子之事實，業據證人即警員丁○○證述及告訴人丙○○指述明
    確，故尚難以被告乙○○有發生車禍，遽認被告已不能安全駕駛，被告乙○○所
    辯，應堪採信。此外，復查無其他積極證據足認被告乙○○有公訴人所指訴之犯
    行，既不能證明其犯罪，依法應諭知無罪之判決。
據上論斷，應依刑事訴訟法第三百零一條第一項、第三百零三條第三款，判決如主文
。
本案經檢察官黃明絹到庭執行職務
中      華      民      國    八十九    年      十      月      六      日
                                   臺灣板橋地方法院交通法庭
                                       法  官  張谷輔
右正本證明與原本無異。
如不服本判決，應於判決送達後十日內向本院提出上訴狀。
           書記官  周百川
中      華      民      國    八十九    年      十      月      七      日


司法院資訊處製作；財團法人民間司法改革基金會備份。
